臺灣板橋地方法院刑事判決　　　　　　　　　　　　九十一年度易字第一五四五號
　　公　訴　人　臺灣板橋地方法院檢察署檢察官
　　被　　　告　乙○○
右列被告因家庭暴力之傷害案件，經檢察官提起公訴（九十一年度偵字第八一號），
本院判決如左：
    主      文
乙○○連續傷害人之身體，處有期徒刑參月，如易科罰金以參佰元折算壹日。
    事      實
一、乙○○與甲○○原係同居男女朋友，為家庭暴力防治法第三條第二款所定之家庭
    成員關係，惟經常發生口角，乙○○竟基於傷害人之身體之概括犯意，先於民國
    （下同）九十年五月二十四日（起訴書誤載為九十年五月十二日）凌晨四時四十
    分許，在臺北縣蘆洲市○○○路○段四十二巷六號四樓之一甲○○住處，以掌摑
    及推打之方式毆打甲○○，致甲○○受有下巴皮下血腫（直徑二．五公分）、頸
    部肌肉鈍挫傷、胸部肌肉鈍挫傷、四肢多處肌肉鈍挫傷及擦傷等傷害；復於同年
    十二月一日凌晨某時，在上址門口，出手毆打甲○○，致甲○○受有左眼瘀青腫
    脹（約５×５公分）及左眼睜開困難之傷害。
二、案經被害人甲○○訴由臺北縣政府警察局蘆洲分局報告臺灣板橋地方法院檢察署
    檢察官偵查起訴。
    理     由
一、訊據被告乙○○矢口否認有何傷害犯行，辯稱：當時係甲○○先動手，伊有推她
    ，但伊亦有受傷，僅未前往驗傷云云。經查，右揭事實，業據被害人甲○○於警
    訊及偵查中均指述甚詳，復有臺北榮總於九十年五月二十四日所開具之家庭暴力
    事件驗傷診斷書及行政院衛生署臺北醫院於九十一年一月十七日所開具之診斷證
    明書（甲種）各乙紙附於偵查卷足憑。又被告於警訊及偵審中既均自承其確與被
    害人因故發生爭執，其並有揮打被害人之情等語（見偵查卷第四頁背面、第十九
    頁背面，本院九十一年六月十三日訊問筆錄），則觀諸診斷證明書上載被害人所
    受之傷勢分散臉部、頸部、胸部及四肢各處，被告應非僅因遭被害人毆打阻擋即
    造成被害人受有該等傷害，是另參以被告與被害人因故發生糾紛一言不合互生爭
    執，被告遂基於傷害故意，出手毆打被害人成傷，此與常情亦不相悖，應認被害
    人之指述堪以採信。至被告縱亦遭被害人毆打成傷，惟此係被害人是否涉犯傷害
    罪之問題，仍無礙其傷害犯行之成立，被告前開所辯，顯係事後圖卸之詞，尚不
    足採。從而，本件事證已臻明確，被告之犯行堪以認定，應依法論科。
二、核被告乙○○所為，係犯刑法第二百七十七條第一項之普通傷害罪。其先後二次
    傷害犯行，時間緊接，罪名、犯罪構成要件相同，顯係基於概括犯意之所為，應
    依刑法第五十六條連續犯之規定論以一罪，並加重其刑。爰審酌被告之素行尚佳
    ，然其因故與被害人發生爭執竟罹本件犯行，除僅賠償被害人新台幣二萬元外，
    迄未與告訴人達成民事和解賠償損害，暨其犯罪之目的、手段、所生危害非輕及
    犯罪後態度等一切情狀，量處如主文所示之刑，並諭知易科罰金之折算標準，以
    示懲儆。
據上論斷，應依刑事訴訟法第二百九十九條第一項前段，刑法第五十六條、第二百七
十七條第一項、第四十一條第一項，罰金罰鍰提高標準條例第一條前段、第二條，判
決如主文。
本案經檢察官楊仲農到庭執行職務
中      華      民      國      九十一      年      七      月    十一  日
                                  臺灣板橋地方法院刑事第四庭
                                          法  官  李  崇  豪
右正本證明與原本無異。
如不服本判決，應於判決送達後十日內，向本院提出上訴狀。
                                          書記官  金  和  國
中      華      民      國      九十一      年      七      月    十二  日
附錄法條全文：
刑法第二百七十七條
傷害人之身體或健康者，處三年以下有期徒刑，拘役或一千元以下罰金。
犯前項之罪，因而致人於死者，處無期徒或七年以上有期徒刑；致重傷者，處三年以
上十年以下有期徒刑。
